Josephine Fournier



Nom Josephine Fournier

Adresse e-mail j.fournier@mail.com

Numéro de téléphone 0610012035

Adresse 78, Rue de Bois Sacré 13007 Marseille

LinkedIn fr.linkedin.com/inn/josephine-fournier

Espagnol

•••• ••••

••••

Qualités

- L'autonomie
- La capacité d'écoute
- La réactivité
- L'organisation

Centres d'intérêt

- Le cinéma
- La cuisine
- La décoration intérieure

Profil

Je travaille depuis 9 ans en tant qu'assistante commerciale puis chargée de clientèle au sein de l'entreprise de mobilier et décoration pour enfants Nanelle, collaborant avec des clients français mais aussi internationaux. Aujourd'hui, je suis à la recherche d'un nouveau défi où la dimension internationale est très présente, notamment avec les pays hispaniques. Forte de mes expériences passées, je sais être à l'écoute des clients, gérer les situations de crise et j'aime travailler en équipe.

Expérience professionnelle

févr. 2013 - mai 2020

Chargée de clientèle

- Gestion du portefeuille clients B2B France et international
- Développement de la notoriété de la marque : réseaux sociaux, partenariat, concours
- Mise en place et développement de partenariats institutionnels et co-brandings
- Mise à jour des outils analytiques afin de mesurer la performance du service client

avr. 2011 - juin 2013

Assistante commerciale

Nanelle, Marseille

- Gestion du portefeuille clients B2B France
- Suivi et participation aux salons professionnels comme Maison et Objet
- Prospection et création d'un portefeuille clients B2B à l'international

sept. 2009 - mars 2011

Attachée de presse

Agence Hopscotch, Montpellier

- Elaboration des stratégies de communication des marques
- Communication de crise
- Relations avec les médias

Formation

sept. 2006 - janv. 2009

Responsable de la communication

Obtention du diplôme de responsable de la communication Images et médias en juin 2009.

sept. 2004 - juin 2006

BTS Management des Unités Commerciales

Obtention du diplôme de management des unités commerciales en juin 2006.